【裁判字號】    89,上更(一),387
【裁判日期】    900221
【裁判案由】    毒品危害防制條例
【裁判全文】
臺灣高等法院臺中分院刑事判決                八十九年度上更(一)字第三八七號
    上  訴  人
    即  被  告  乙○○
    選任辯護人  施家治
    上  訴  人  甲○○
    即  被  告
    右  一  人
    選任辯護人  張居德
右上訴人等因毒品危害防制條例案件，不服臺灣臺中地方法院中華民國八十八年十一
月五日第一審判決（民國八十七年度訴字第二四四六號，起訴案號：臺灣臺中地方法
院檢察署民國八十七年度偵字第二二四二五、二二四三○號），提起上訴，經最高法
院發回更審，本院判決如左：
    主      文
原判決關於乙○○販賣第一級毒品及執行刑部分及甲○○部分均撤銷。
乙○○共同連續販賣第一級毒品，累犯，處有期徒刑拾貳年。扣案之海洛因拾包（合
計淨重三．○五公克，包裝重一．二七公克，平均純度五○．二四％，純質淨重一．
五三公克）、壹包（淨重○．五五公克，包裝重○．一三公克），均沒收銷燬之。因
販賣第一級毒品所得之新台幣拾伍萬肆仟元及扣案之行動電話（000000000
0號）壹支、塑膠分裝袋壹包，均沒收；因販賣第一級毒品所得之新台幣拾伍萬肆仟
元如全部或一部不能沒收時，以其財產抵償之。
甲○○連續販賣第一級毒品，累犯，處有期徒刑拾貳年。扣案之海洛因貳包（合計淨
重三．五二公克，包裝重一．二五公克，平均純度六五．七一％，純質淨重二．三一
公克），均沒收銷燬之。因販賣第一級毒品所得之新台幣陸萬元與因販賣第二級毒品
所得之新台幣伍仟元及扣案之行動電話（0000000000號）壹支，均沒收；
前開販賣毒品之所得如全部或一部不能沒收時，均以其財產抵償之。
    事      實
一、乙○○曾於民國（下同）八十三年間因施用毒品案件，經臺灣高等法院判處有期
    徒刑二年六月確定，並於八十六年一月二十日執行完畢。甲○○曾於八十三年間
    因違反槍砲彈藥刀械管制條例案件，經原審法院判處有期徒刑二月確定，並於八
    十四年二月十三日執行完畢。
（一）乙○○、江一民（現通緝中）自八十七年間起，因施用第一級毒品海洛因所費
      不貲，遂起意共同販賣，可以將所得供自己施用毒品，而意圖營利基於共同販
      賣海洛因之概括犯意，開始連續販賣海洛因，因乙○○認識較多毒販，有進貨
      管道，即由乙○○負責與毒販聯絡向毒販購買海洛因，江一民負責分裝及送貨
      工作，有時亦聽從乙○○指示與毒販接頭取貨，先自八十七年初起至同年九月
      間止，連續八次在乙○○上開住處樓下，各以新台幣（下同）三千元之價格，
      販賣第一級毒品海洛因各一包予陳玟伶（其中由乙○○交付六次，江一民交付
      二次）。
（二）乙○○、江一民二人又以陳玟伶（陳玟伶販賣一級毒品罪業經原審判處有期徒
      刑九年，未上訴而確定）吸毒時間亦久，認識不少吸毒之人，乃邀陳玟伶共同
      基於同一販賣第一級毒品海洛因之概括犯意，由陳玟伶負責介紹客戶，丁○○
      即為其介紹之人，丁○○知道乙○○在販賣毒品，但不知道如何聯絡，得知陳
      玟伶與乙○○認識，乃向陳玟伶取得乙○○之聯絡電話，自八十七年五月上旬
      某日起至八十七年十月十日上旬止，連續約每二、三天一次，分別在臺中市○○街二二八之十二號四樓丁○○住處樓下及臺中市○○路三四二巷口之某超商
前，直接向乙○○及江一民購買海洛因，先後共四十次，每次交易價格為三千
      元，而乙○○惟恐遭警查獲，有時會找陳玟伶一起前往以為掩飾，乃於八十七
      年五月間，連續二次在臺中市○○路三四二巷十號十四樓乙○○住處無償轉讓
      少量海洛因、安非他命予陳玟伶施用當作代價（乙○○轉讓海洛因、安非他命
      予陳玟伶、莊景隆部分已判處罪刑確定）。
（三）莊景隆租住於臺中市○○路三四二巷十號十七樓，乙○○、江一民皆曾於該處
      施用毒品而認識莊景隆，乙○○、江一民因而基於同一販賣海洛因之概括犯意
      於八十七年十月九日及同年月十二日，連續二次在莊景隆上開住處，各以五千
      元之價格，販賣海洛因各一包予莊景隆。
（四）甲○○綽號「阿發」，亦因本身施用毒品所費不貲而起意販賣，竟意圖營利自
      八十七年九月初起至同年十月上旬止，並基於販賣一級毒品之概括犯意，以行
      動電話0000000000號為聯絡工具，連續三次在乙○○上開住處樓下
      ，各以一錢一萬五千元之價格，販賣一錢之海洛因予乙○○，其中第三次並同
      時以每錢（三．七五公克）五千元之價格，將一錢安非他命販賣亦予乙○○。
（五）嗣於八十七年十月十三日晚上六時許，經警在臺中市○○街二二八之十二號前
      查獲丁○○，經丁○○主動供出海洛因係向乙○○購買，遂由丁○○與乙○○
      聯絡，佯稱要購買五千元之海洛因，而乙○○在臺中市○○路三四二巷十號十
      七樓接到丁○○打給其持有之0000000000號行動電話後，答稱當時
      缺貨，需要些時間，即由乙○○、江一民共同集資一萬五千元欲向甲○○購買
      海洛因一錢，於當日晚上六時四十分許，甲○○將海洛因一錢送至乙○○上開
      住處樓下，由江一民下樓將購買之海洛因攜回，江一民並即將購回之海洛因添
      加葡萄糖後分裝成小包，乙○○即無償轉讓一包海洛因予陳玟伶後，偕同陳玟
      伶共乘機車依約前往丁○○上開住處樓下，以交付丁○○，於同日晚上八時許
      ，乙○○小心翼翼，要陳玟伶將丁○○購買之海洛因一包放置在丁○○住處樓
      下前之盆栽下，再由乙○○聯絡丁○○告知海洛因已送到，並由乙○○向丁○○收取五千元時，即為埋伏警員查獲，致乙○○等販賣此次海洛因未遂，並扣
      得該海洛因一包（淨重○‧五五公克，包裝重○‧一三公克）及乙○○所有供
      聯絡工具用之0000000000號行動電話一支等物。警方隨即帶乙○○
      、陳玟伶至臺中市○○路三四二巷十號十七樓，查獲江一民、莊景隆等人，並
      在該處客廳查到乙○○、江一民所有供販賣用之海洛因十包（合計淨重三‧○
      五公克，包裝重一‧二七公克，平均純度五○‧二四％，純質淨重一‧五三公
      克）及供販賣分裝用之塑膠分裝袋一包暨持有之安非他命八包毛重十四公克等
      物。旋復據乙○○之主動供述海洛因係向綽號「阿發」之甲○○購買，乃由乙○○撥打甲○○之上開行動電話要向甲○○購買海洛因，同年十月十四日凌晨
      四時許，甲○○攜帶海洛因二包依約前來臺中市○○路三四二巷十號前準備交
      貨時，為埋伏警員當場查獲，致甲○○販賣此次海洛因未遂，並扣得甲○○所
      有供販賣用之海洛因二包（合計淨重三‧五二公克，包裝重一‧二五公克，平
      均純度六五‧七一％，純質淨重二‧三一公克）及其所有供聯絡工具用之上開
      行動電話一支等物。
二、案經臺中市警察局報請臺灣臺中地方法院檢察署檢察官偵查起訴。
    理  由
一、訊據上訴人即被告 (以下簡稱被告 )乙○○、甲○○於偵審時均矢口否認有何右
    揭犯行，被告乙○○辯稱：伊與江一民、陳玟伶、莊景隆等人共同集資向「阿發
    」、「石頭」、「邱董」等人購買海洛因、安非他命後，再按出資比例分配之，
    伊並無販賣或無償轉讓毒品；而查獲當天，因丁○○一直打電話說要買海洛因，
    伊自己尚有海洛因可供施用，但因陳玟伶、江一民也要買，遂又共同出資向人買
    ，丁○○出資五千元，伊就去找她，她將五千元交給伊，警察即來云云。被告甲○○辯稱：伊係綽號小凱，並非阿發，乙○○於查獲當天稱要介紹毒販賣毒品給
    伊，伊才攜帶現金十一萬元前來要買海洛因，至於伊被查扣之海洛因二包係供伊
    施用，伊並無販賣海洛因或安非他命予乙○○或江一民云云。惟查：
（一）被告乙○○有與共同被告江一民為右揭販賣海洛因予陳玟伶合計八次之事實，
      業據共同被告陳玟伶於警訊時供述乙○○、江一民二人確有分別販賣第一級毒
      品海洛因予伊合計共八次之情事甚詳在卷 (見偵查卷第二十六頁 )，嗣於偵審
      中亦仍供述有向乙○○、江一民購買海洛因，即於本次更審時亦仍堅稱確向被
      告乙○○買過海洛因，並非與乙○○集資去買，被告乙○○與江一民是一體，
      因為江一民都跟在乙○○後面，我認為向他們那一位買都一樣等語 (見本院更
      審卷第五十一頁 )，足見雖陳玟伶前後所言購買之次數、金額或有不一，但因
      於偵審中，距其購買之時，已時隔甚久，衡情自難為詳實之供述，且嗣於偵審
      中或因不願供明太多次數以免對被告乙○○極端不利而有所匿飾，亦有可能；
      反觀其於最初警訊時一者尚無較多顧忌，一者較近於購買之時，則其就購買之
      時間、地點、金額及交易對象之供述既均甚明確，自應以其警訊所言為可採。
(二）被告乙○○、與共同被告江一民、陳玟伶等右揭共同販賣海洛因予丁○○之事
      實，亦據證人丁○○於警訊時證述在卷，並經共同被告陳玟伶於偵查中陳明甚
      詳，其與莊景隆並皆稱未與乙○○等合資購買海洛因等語。（八十七年偵字第
      二二四二五號八十七年十月二十二日訊問筆錄）且本案係警方先查獲丁○○後
      ，依丁○○之供述，始循線查獲依約前來交易之被告乙○○、陳玟伶等人，並
      當場扣得被告乙○○欲販賣交付之海洛因及供作聯絡工具之行動電話，復依卷
      附被告乙○○與丁○○之電話監聽譯文表所示，被告乙○○與丁○○有多次對
      談毒品交易事宜，是丁○○上開證述，堪予憑採。至丁○○雖於本院更審時否
      認向被告乙○○、江一民等人購買毒品，核屬事後迴護之詞，不足為被告乙○○有利之認定。另依丁○○所證伊係平均每隔二到三天左右就向乙○○購買毒
      品一次 (見偵查卷第三十六頁 )，則可推定除丁○○被查獲後依警囑咐佯稱購
      買該次外，被告乙○○、江一民最後出售海洛因予丁○○之時間應係八十七年
      十月上旬，併此敘明。再本件因丁○○與陳玟伶係多年好友，並係經由陳玟伶
      之介紹，始與被告乙○○、江一民相識，業據共同被告陳玟伶於警訊及本院更
      審調查時供明在卷，且其亦自承乙○○曾連續二次無償轉讓海洛因及安非他命
      供其施用，參以查獲當日，係由被告乙○○偕同被告陳玟伶共乘機車依約前往
      丁○○住處樓下，被告乙○○並謹慎交待陳玟伶將丁○○購買之海洛因一包放
      置在該處之盆栽下，再由乙○○聯絡丁○○告知上情，應認共同被告陳玟伶業
      已參與被告乙○○、江一民等右揭販賣海洛因予丁○○之犯行，否則，共同被
      告陳玟伶當無自乙○○處無償受讓海洛因、安非他命及陪同乙○○交付海洛因
      予丁○○之理？至於共同被告陳玟伶供稱於案發當日，因其機車損壞，才搭乘
      乙○○之機車云云，因無證據證明，且苟單純機車受損，亦無需同往丁○○住
      處及依乙○○之指示將海洛因置放盆栽下之理？是共同被告陳玟伶亦曾參與販
      賣海洛因予丁○○之事實，亦堪以認定。
（三）被告乙○○、江一民右揭販賣海洛因予莊景隆之事實，迭據證人莊景隆於警訊
      及偵審中證述在卷，共同被告陳玟伶亦曾供述見過莊景隆自乙○○、江一民處
      取得海洛因施用等語（見原審八十八年四月二十日審判筆錄）。另觀共同被告
      陳玟伶及證人莊景隆亦均否認有與被告乙○○、江一民等人合資購買海洛因或
      安非他命情事，渠等彼此既為朋友，並無仇隙，共同被告陳玟伶及證人莊景隆
      應無誣指被告乙○○、江一民觸犯販賣毒品重罪之理？是被告乙○○辯以係與
      江一民、陳玟伶、莊景隆等人合資購買海洛因、安非他命後，再按出資比例分
      配云云即無可採。另被告乙○○雖辯稱其係警方之民並非毒販，惟查其於檢
      察官偵查中即供承伊當民是為了瞭解邱萬得的行，此與證人即當時台中市
      刑警隊小隊長陳英周與副隊長陳國源於同日到庭結證相符，足見與本件販毒並
      無關連，是被告乙○○再請求傳喚二人到庭即無必要。
（四）被告甲○○右揭連續販賣海洛因及販賣安非他命予乙○○之事實，業據被告乙○○於警訊時當場指認無訛並供述甚詳，且按查獲被告甲○○係因警方先查獲
      乙○○後，依乙○○之供述，始循線查獲依約前來交易之綽號「阿發」之被告
      甲○○，並當場扣得被告甲○○持有之海洛因二包及供作聯絡工具之行動電話
      ，此於臺中市警察局執行盤詰檢查現場紀錄中載明在卷（見臺灣臺中地方法院
      檢察署八十七年度偵字第二二四三○號卷第四頁），並經證人即臺中市警察局
      刑警隊小隊長朱國華於偵查中證稱屬實（見同署八十七年度偵字第二二四二五
      號卷第九一頁反面），而被告甲○○綽號為「阿發」，除據被告乙○○於警訊
      中供明外，被告甲○○之警訊筆錄內亦有載明，且經證人即製作訊問被告甲○○上開筆錄之臺中市警察局刑警隊偵查員林澤權於原審訊問時證述在卷（見原
      審八十八年一月十九日訊問筆錄）。又被告甲○○若無販賣毒品，何以深夜攜
      帶海洛因依約出現？雖其辯以因乙○○於查獲當日稱要介紹毒販販賣毒品給伊
      ，伊才攜帶現金十一萬元前來云云，惟按被告乙○○既已遭警查獲，當無以介
      紹毒販販賣毒品予被告甲○○為由邀約，且被告甲○○若為購買毒品，何需隨
      身攜帶海洛因二包？至於被告甲○○何以持有現金十一萬元之原因不明，或甫
      由他處得此款項，乃將之隨身攜帶，抑或攜帶此現金欲供其他用途或另有其他
      用意，均有可能，尚難執此即作為被告甲○○有利之證據。而證人警員林澤權
      雖證稱被告甲○○於警訊時曾供稱是要向乙○○買毒品，但販賣毒品者甫經查
      獲時經常亦會作本身係購毒者而非販毒者之抗辯，況扣案之二包海洛因如非被
      告甲○○因乙○○聯絡帶欲販賣予被告乙○○，而係甲○○自行用來吸用，
      則甲○○已有海洛因可供吸用，當日又何須再向乙○○購買，足見被告甲○○
      上開警訊所辯亦無足憑採。又被告乙○○固於偵審時改口供稱：甲○○並非綽
      號「阿發」，伊未向甲○○購買海洛因、安非他命云云，惟觀被告乙○○為上
      開供述時，被告甲○○均同時出庭應訊，被告乙○○難免有所顧忌而為迴護之
      詞，此由被告乙○○於原審八十八年三月二十三日單獨訊問時供稱：伊於案發
      當日有配合警方，聯絡甲○○前來，這件事（指有無向甲○○購買毒品事）不
      方便講，訊問刑警隊人員即知，且伊現與甲○○同關一處，甲○○曾將其律師
      閱卷後影印之筆錄拿給伊看，並指責伊，伊還能說什麼等語觀之自明。另衡以
      被告乙○○與甲○○亦無仇隙，應無誣指被告甲○○觸犯販賣毒品重罪之理？
      是被告甲○○上開所辯，顯係卸責之詞，亦非可採。另證人楊隆豐於原審證稱
      甲○○之綽號為小凱，甲○○曾告以乙○○曾介紹甲○○向他人買毒品云云，
      然人之綽號本不一定只有一個，故甲○○縱有小凱之綽號亦不見得其於販賣毒
      品另無「阿發」之綽號，且乙○○縱曾介紹甲○○向他人購買毒品亦難認甲○○無前揭販賣海洛因予乙○○之犯行，證人楊隆豐所述尚不足為有利於被告甲○○之認定。至證人臺中看守所管理員陳永昌所述甲○○有傳遞字條予乙○○
      ，但資料內容不清楚等語，亦難據為對被告甲○○有利之憑證。
（五）此外，右揭事實，另有被告乙○○等持有之海洛因十包（合計淨重三‧○五公
      克，包裝重一‧二七公克，平均純度五○‧二四％，純質淨重一‧五三公克，
      此有法務部調查局八十七年十一月二十日陸字第八七一八○○二八號鑑定通
      知書在卷可憑）、一包（淨重○‧五五公克，包裝重○‧一三公克，同局八十
      七年十一月十八日陸字第八七一七九九○五號鑑定通知書在卷可憑）、安非
      他命八包毛重十四公克、塑膠分裝袋一包及行動電話（0000000000
      號）一支、被告甲○○持有之海洛因二包（合計淨重三‧五二公克，包裝重一
      ‧二五公克，平均純度六五‧七一％，純質淨重二‧三一公克，此有同局八十
      七年十一月二十日陸字第八七一八○○二六號鑑定通知書在卷可憑）及行動
      電話（0000000000號）一支等扣案可稽。末按販賣毒品第一、二級
      毒品均屬重罪，為法所不容，且經政府嚴加取締，苟非圖得販入與賣出之差價
      利益，被告等豈苟甘冒受重刑之虞而貿然為之，足見被告乙○○、甲○○等應
      均分別具有營利之意圖甚明，從而本件事證明確，被告乙○○、甲○○右揭販
      賣毒品之犯行，均堪予認定。
二、查海洛因係毒品危害防制條例第二條第二項第一款所規定之第一級毒品；安非他
    命則為同條項第二款所稱之第二級毒品。被告乙○○右揭於八十七年十月十三日
    以前，販賣海洛因予丁○○、陳玟伶、莊景隆之犯行，係犯毒品危害防制條例第
    四條第一項之販賣第一級毒品罪，其右揭於八十七年十月十三日販賣海洛因予丁○○未遂之犯行，係犯同條第五項、第一項之販賣第一級毒品未遂罪。被告甲○○右揭於八十七年十月十四日以前，販賣海洛因予乙○○之犯行，係犯毒品危害
    防制條例第四條第一項之販賣第一級毒品罪，其右揭於八十七年十月十四日販賣
    海洛因予乙○○未遂之犯行，係同條第五項、第一項之販賣第一級毒品未遂罪。
    被告甲○○右揭販賣安非他命予乙○○之犯行，係犯毒品危害防制條例第四條第
    二項之販賣第二級毒品罪。被告乙○○、甲○○持有毒品海洛因或安非他命之低
    度行為，應各為販賣之高度行為所吸收，均不另論罪。被告乙○○就右揭販賣海
    洛因予莊景隆、陳玟伶之犯行，均與江一民有犯意之聯絡及行為之分擔，就右揭
    販賣海洛因予丁○○之犯行，與共同被告江一民、陳玟伶亦有犯意之聯絡及行為
    之分擔，均為共同正犯。被告甲○○同時、地販賣第一級毒品海洛因及第二級毒
    品安非他命予被告乙○○，係一行為同時觸犯數罪名，為想像競合犯，應從一重
    之販賣第一級毒品海洛因罪處斷；被告乙○○、甲○○右揭連續多次販賣海洛因
    既遂、未遂之犯行，時間緊接，犯罪構成要件各相同，顯皆係基於概括之犯意反
    覆為之，均應依連續犯之規定論以販賣海洛因既遂一罪，除法定刑為死刑及無期
    徒刑部分依法不得加重外，餘則加重其刑。被告乙○○所犯上開販賣海洛因罪與
    已判決確定之轉讓海洛因、安非他命之三罪間，犯意各別，行為互殊，犯罪構成
    要件亦不同，應分論併罰。又查被告乙○○曾於八十三年間因施用毒品案件，經
    臺灣高等法院判處有期徒刑二年六月確定，並於八十六年一月二十日執行完畢；
    被告甲○○曾於八十三年間因違反槍砲彈藥刀械管制條例案件，經原審法院判處
    有期徒刑二月確定，並於八十四年二月十三日執行完畢，有臺灣臺中地方法院檢
    察署刑案資料查註紀錄表及原審法院被告全國前案紀錄表各一張在卷可按，渠等
    於五年內再犯本件有期徒刑以上刑之罪，均為累犯，除法定刑為死刑及無期徒刑
    部分依法不得加重外，餘則遞加重其刑。再本案因被告乙○○之供出毒品來源，
    因而破獲被告甲○○販賣毒品之犯行，爰依毒品危害防制條例第十七條之規定，
    就被告乙○○右揭販賣毒品罪部分，減輕被告乙○○之刑責，被告乙○○上開刑
    罰之加重、減輕事由，先加後減之。另按被告甲○○雖有販賣海洛因及安非他命
    行為，惟其販賣海洛因既遂、未遂次數不多，販賣安非他命之次數亦僅一次，每
    次數量亦僅約一錢，所得利益亦有限，且販賣之時間僅約一月，是被告甲○○顯
    非屬毒販之大、中盤商，參以其當亦係因本身施用毒品所費不貲而起意販賣，而
    毒品危害防制條例第四條第一項之法定本刑為死刑、無期徒刑，故倘科以渠等上
    開法定最低之刑，仍有情輕法重之虞，爰依五十九條之規定，酌量減輕其刑，。
    原審就乙○○販賣第一級毒品及被告甲○○部分予以論科，固非無見，惟原審於
    事實欄就乙○○販賣第一級毒品，甲○○販賣第一、二級毒品部分均未載明渠二
    人販賣毒品係基於營利之意圖，亦未於理由中論敘其依據及理由；又被告乙○○
    與江一民及陳玟伶販賣第一級毒品海洛因予丁○○先後共四十次，其最後之時間
    為八十七年十月上旬，原審亦漏未認定；再被告甲○○同時、地販賣第一級毒品
    海洛因及第二級毒品安非他命予被告乙○○，係一行為同時觸犯數罪名，為想像
    競合犯，原審誤為分論併罰，亦均有未合。是被告乙○○關於此部分之上訴意旨
    及被告甲○○之上訴意旨，均否認犯罪，固無理由，但原判決關於乙○○此部分
    及甲○○部分既有上述可議之處，自應由本院將原判決關於乙○○販賣第一級毒
    品及執行刑部分暨甲○○部分撤銷改判。爰審酌被告等之品行、犯罪之動機、目
    的、手段，販賣毒品對國民健康及社會治安危害非輕，犯罪後猶否認犯行等一切
    情狀，分別量處被告等如第二項、第三項主文所示之刑，以示懲儆。
三、扣案之由被告乙○○、江一民、陳玟伶等人持有之海洛因十包（合計淨重三‧○
    五公克，包裝重一‧二七公克，平均純度五○‧二四％，純質淨重一‧五三公克
    ）、一包（淨重○‧五五公克，包裝重○‧一三公克），及由被告甲○○持有之
    海洛因二包（合計淨重三‧五二公克，包裝重一‧二五公克，平均純度六五‧七
    一％，純質淨重二‧三一公克），均為查獲之毒品，皆應依毒品危害防制條例第
    十八條第一項前段之規定宣告沒收銷燬之。又扣案之行動電話（0000000
    000號）一支、塑膠分裝袋一包，均屬被告乙○○等所有持以販賣毒品所用之
    物，而扣案之行動電話（0000000000號）一支，則係被告甲○○所有
    持以販賣毒品所用之物，均應依毒品危害防制條例第十九條第一項前段之規定諭
    知沒收。另被告乙○○與江一民、陳玟伶等右揭販賣海洛因予丁○○既遂之次數
    及金額，據丁○○於警訊時之供述約有四、五十次，金額在三千元至五千元間，
    嗣於本院更審時丁○○雖到庭，但因迴護被告乙○○而否認向被告乙○○購買毒
    品，故對被告乙○○等就此販賣之所得，只能以丁○○於警訊時之上開所述最少
    之次數即四十次及最低金額即每次三千元為認定基準，蓋此較不致不利於被告乙○○等人。是依此計算，渠等販賣之所得有十二萬元。而被告乙○○、江一民右
    揭販賣海洛因予莊景隆二次，每次均以五千元交易，依此計算，被告乙○○、江
    一民就此販賣之所得有一萬元。被告乙○○與江一民右揭販賣海洛因予陳玟伶之
    次數計八次，每次均以三千元交易，依此計算，被告乙○○、江一民就此販賣之
    所得有二萬四千元。綜此，被告乙○○上開販賣毒品之所得計十五萬四千元。被
    告甲○○右揭販賣海洛因予乙○○、江一民之次數計四次，每次均以一萬五千元
    交易，依此計算，被告甲○○販賣海洛因之所得有六萬元，被告甲○○右揭販賣
    安非他命一次予被告乙○○，係以五千元交易，則其販賣安非他命之所得為五千
    元，亦均應依毒品危害防制條例第十九條第一項之規定宣告沒收，如全部或一部
    不能沒收時，則以其財產抵償之。至於經警在莊景隆上開住處客廳查扣之注射針
    筒二支係被告江一民所有持以施用海洛因所用之物，酒櫃內之安非他命二包毛重
    一‧四公克、吸食器一組，均係莊景隆所有供其施用安非他命之用，房間化妝盒
    內之海洛因一包（淨重Ｏ‧Ｏ四公克，包裝重Ｏ‧一三公克）及被告陳玟伶身上
    之針筒一支，均係被告陳玟伶所有持以施用海洛因之物。另被告乙○○身上查扣
    之五千元，係丁○○配合警方辦案，佯作購買海洛因之用，因被告乙○○該次販
    賣並未得逞，是該五千元非屬其所得之利益，仍應屬丁○○所有，另被告甲○○
    身上查扣之十一萬元，並無積極證據證明係被告甲○○因販賣毒品所得之利益，
    爰均不予宣告沒收，附此敘明。
五、據上論斷，應依刑事訴訟法第三百六十九條第一項前段、第三百六十八條、第三
    百六十四條、第二百九十九條第一項前段，毒品危害防制條例第四條第一項、第
    二項、第十七條、第十八條第一項前段、第十九條第一項，刑法第十一條前段、
    第二十八條、第五十六條、第五十五條、第四十七條、第五十一條第五款、第五
    十九條，判決如主文。
本案經檢察官丙○○到庭執行職務。
中      華      民      國    九  十      年     二       月   二十一   日
                              臺灣高等法院臺中分院刑事第七庭
                                    審判長法  官  林  榮  龍
                                          法  官  黃  日  隆
                                          法  官  江  錫  麟
右正本證明與原本無異。
如不服本判決應於收受送達後十日內向本院提出上訴書狀，其未敘述上訴之理由者並
得於提起上訴後十日內向本院補提理由書（均須按他造當事人之人數附繕本）。
                                          書記官  劉  美  宏
中      華      民      國    九  十      年     二       月   二十三   日
附錄本案論罪科刑法條全文
毒品危害防制條例第四條第一項：
製造、運輸、販賣第一級毒品者，處死刑或無期徒刑，處無期徒刑者，得併科新臺幣
一千萬元以下罰金。
毒品危害防制條例第四條第二項：
製造、運輸、販賣第二級毒品者，處無期徒刑或七年以上有期徒刑，得併科新臺幣七
百萬元以下罰金。
。
                                                                        Ｋ


司法院資訊處製作；財團法人民間司法改革基金會備份。
